Contact

Lisboa 964710495 (Home) joao.f.santos@globalmediagr oup.pt

www.linkedin.com/in/joaomfsantos (LinkedIn)

Top Skills

Print Media Sales
Advertising Sales
Managing Accounts

João Santos

Director de Contas - Diário de Notícias | Site Diário de Notícias at Global Media Group

Lisbon Area, Portugal

Summary

Sou licenciado em Marketing pelo IADE - Instituto de Artes Visuais, Design e Marketing.

Nos últimos 15 anos a minha atividade profissional tem sido desenvolvida na área comercial de vários suportes de imprensa, jornais e revistas, de alguns grupos de comunicação social nacionais, ocupando cargos desde gestão de clientes e agências de meios a direção de publicidade.

Desde o inicio de 2012, a minha experiência alargou-se aos meios de comunicação digitais e assumo também a comercialização de publicidade online (website, mobile e app´s) no Diário de Notícias. Encaro este novo desafio com grande interesse e entusiamo porque me fez crescer como profissional, aprender e conhecer novos meios, procurar saber mais sobre o mundo do marketing digital.

Terminei recentemente a Academia de Marketing Digital na FLAG, que me deu grandes conhecimentos em todas as vertentes e ferramentas de marketing digital.

Experience

Global Media Group.

12 years 6 months

Director de Contas - Diário de Notícias | Diário de Notícias Online October 2012 - Present (7 years 9 months)

Gestão de carteira de clientes e de agências de meios. Criação, negociação, gestão, desenvolvimento e acompanhamento de soluções de comunicação e publicidade no Diário de Notícias em todas as suas plataformas - Offline, Website, Mobile e APP's.

Director de Contas - Diário de Notícias July 2010 - October 2012 (2 years 4 months)

Lisboa

Gestão de carteira de clientes e de agências de meios. Criação, negociação, gestão, desenvolvimento e acompanhamento de campanhas de publicidade no Diário de Notícias.

Director de Publicidade - 24 Horas January 2008 - July 2010 (2 years 7 months)

Gestão de equipa comercial. Acompanhamento da equipa na gestão comercial junto das respetivas carteiras de clientes. Desenvolvimento, acompanhamento e implementação de estratégia comercial visando o cumprimento dos objetivos estabelecidos. Criação e desenvolvimento de projetos comerciais. Negociação de campanhas de publicidade com clientes e agências de meios.

Time Out

Director Comercial

July 2007 - December 2007 (6 months)

Desenvolvimento da estratégia comercial de lançamento da revista em Portugal e respetiva implementação. Apresentação do projeto ao mercado, agências de meios e clientes.

Impala

8 years 6 months

Director de Publicidade - 100% Jovem | Mulher Moderna na Cozinha | Segredos de Cozinha

April 2002 - June 2007 (5 years 3 months)

Gestão de equipa comercial. Acompanhamento da equipa na gestão comercial junto das respetivas carteiras de clientes. Desenvolvimento, acompanhamento e implementação de estratégia comercial visando o cumprimento dos objetivos estabelecidos. Criação e desenvolvimento de projetos comerciais. Negociação de campanhas de publicidade com clientes e agências de meios.

Executivo de Contas - 100% Jovem | Crescer | Mulher Moderna na Cozinha | Segredos de Cozinha January 1999 - March 2002 (3 years 3 months)

Gestão de carteira de clientes e de agências de meios. Angariação e prospeção de clientes. Criação, negociação, gestão, desenvolvimento e acompanhamento de campanhas de publicidade nas revistas 100% Jovem, Crescer, Mulher Moderna na Cozinha e Segredos de Cozinha.

Luis Sanchez, Lda.
Gestor Comercial e Marketing
June 1997 - December 1999 (2 years 7 months)

Angariação e prospeção de novos clientes. Gestão de carteira de clientes. Criação e desenvolvimento de imagem institucional.

Central Criativa - Serviços de Publicidade, Lda. Sócio Gerente | Director de Contacto February 1994 - May 1997 (3 years 4 months)

Sócio fundador de agência de publicidade de serviço completo. Responsável pelo departamento de contacto. Angariação e gestão de clientes, prospeção, desenvolvimento de projetos de new business.

Digital Equipment Portugal Estagiário January 1993 - December 1993 (1 year)

Assistente de gestor de produto no departamento de marketing.

Matéria - Design e Comunicação, Lda. Estagiário July 1992 - December 1992 (6 months)

Prospeção e angariação de novos clientes. Marcação e agendamento de reuniões para apresentação da empresa.

Education

FLAG - Academia de Marketing Digital Academia de Marketing Digital · (2013 - 2014)

IADE - Instituto de Artes Visuais, Design e Marketing Licentiate degree, Marketing · (1989 - 1994)